【裁判字號】    90,台上,1821
【裁判日期】    900328
【裁判案由】    違反毒品危害防制條例
【裁判全文】
最高法院刑事判決                                九十年度台上字第一八二一號
    上  訴  人  甲○○
右上訴人因違反毒品危害防制條例案件，不服台灣高等法院高雄分院中華民國九十年
一月二日第二審判決（八十九年度上訴字第一四九七號，起訴案號：台灣高雄地方法
院檢察署八十九年度偵字第二四九八號），提起上訴，本院判決如左：
    主  文
上訴駁回。
    理  由
按刑事訴訟法第三百七十七條規定，上訴於第三審法院，非以判決違背法令為理由，
不得為之。是提起第三審上訴，應以原判決違背法令為理由，係屬法定要件。如果上
訴理由狀並未依據卷內訴訟資料，具體指摘原判決不適用何種法則或如何適用不當，
或所指摘原判決違法情事，顯與法律規定得為第三審上訴理由之違法情形，不相適合
時，均應認其上訴為違背法律上之程式，予以駁回。本件原判決綜合調查證據之結果
，認上訴人甲○○一行為犯有毒品危害防制條例第四條第五項第一項販賣第一級毒品
（海洛因）未遂罪及同條例第四條第五項第二項販賣第二級毒品（安非他命）未遂罪
之事實，因而撤銷第一審之科刑判決，改判論上訴人以上開罪名，從一重之前罪處斷
，並依刑法第二十六條前段未遂犯得按既遂犯之刑減輕之規定，減輕其刑後，量處有
期徒刑柒年，扣案含有毒品海洛因與安非他命注射針筒壹支沒收銷燬，販毒所得新台
幣（下同）伍佰元沒收，如全部或一部不能沒收時，以其財產抵償之，已詳認定犯
罪事實之依據及憑以認定之理由，並對上訴人否認販賣毒品之辯詞，如何不足採信，
均已依據卷內資料予以指駁及說明，從形式上觀察，原判決並無違背法令情形。上訴
意旨謂上訴人與證人張榮富並不認識，上訴人不知冰箱內之注射針筒液體含有海洛因
與安非他命，原判決漏未審酌，上訴人無販賣毒品主觀犯意，為讓張榮富解癮，始將
該注射針筒交付張榮富，未約定以伍佰元作為對價，現場床上遺留之伍佰元，係張榮
富協助警方辦案取證之用，上訴人無收受意思等語，係就原判決已詳為論斷與說明之
事項，再事爭執，殊非適法之第三審上訴理由。另上訴意旨謂原判決主文以正犯論罪
科刑，顯與事實欄幫助犯之認定不符云云。惟查，上訴人以幫助之意思而為犯罪構成
要件之行為，仍為正犯，原判決理由二已詳為說明，上訴人執此爭執，洵無理由。此
外，上訴人徒憑己意，對原審職權之適法行使及原判決理由已詳為論斷之事項，任意
爭辯，顯與法定上訴第三審之形式要件不符，其上訴違背法律上之程式，應予駁回。
據上論結，應依刑事訴訟法第三百九十五條前段，判決如主文。
中      華      民      國     九十     年      三      月    二十八    日
                              最高法院刑事第六庭
                                  審判長法官  謝  家  鶴
                                        法官  洪  文  章
                                        法官  花  滿  堂
                                        法官  陳  世  淙
                                        法官  洪  佳  濱
      右正本證明與原本無異
                                              書  記  官
中      華      民      國     九十     年      四      月     十二     日


司法院資訊處製作；財團法人民間司法改革基金會備份。
